【裁判字號】    89,毒抗,77
【裁判日期】    890126
【裁判案由】    毒品危害防制條例
【裁判全文】
臺灣高等法院刑事裁定                  八十九年度毒抗字第七七號
    抗  告  人
    即  被  告  甲○○
右抗告人因毒品危害防制條例案件，不服台灣新竹地方法院民國八十八年十二月十五
日裁定 (八十八年度毒聲字第二六一三號)，提起抗告，本院裁定如左：
    主  文
抗告駁回。
    理  由
一、原審裁定以：
    抗告人即被告甲○○前因違反毒品危害防制條例案件，經臺灣板橋地方法院檢察
    署檢察官聲請臺灣板橋地方法院裁定將被告送觀察、勒戒，嗣被告經觀察、勒戒
    後，認無繼續施用毒品之頃向，乃經臺灣板橋地方法院檢察署檢察官於民國八十
    八年三月十一日以八十八年度偵字第五一二三號為不起訴處分確定。詎被告復於
    八十八年十月二十一日晚上八時十分許之前九十六小時內某時，在某不詳處所，
    非法施用第二級毒品安非他命一次，嗣於八十八年十月二十一日晚上八時十分許
    為警通知採尿送驗查獲，而被告於警訊時所採尿液經檢驗結果，確呈第二級毒品
    甲基安非他命陽性反應，有臺灣檢驗科技股份有限公司編號第ＣＨ１９９９Ａ０
    ００２２３號濫用藥物尿液檢驗報告一份在卷可稽。按安非他命成分之檢出與其
    投與方式、投與量、個人體質、採尿時間與檢測儀器之精密度等諸多因素有關，
    僅憑尿液中安非他命呈陽性反應，固無法確實推斷吸食時間距採集時間之長短，
    然最長可能不會超過四日（衛生署藥物食品檢驗局（八一）藥檢壹字第００一一
    五六號函參照）。因而認定被告確有於八十八年十月二十一日晚上八時十分許之
    前九十六小時內之某時，非法施用第二級毒品安非他命一次之情事，並依毒品危
    害防制條例第二十條第一項及觀察勒戒處分執行條例第三條第一項規定，裁定被
    告應送勒戒處所觀察、勒戒。
二、抗告人抗告意旨略以：抗告人並未施用第二級毒品安非他命，原審裁定所憑之鑑
    定報告尚有不實，請將被告之尿液送至法務部調查局確認云云。經查：被告於警
    訊時所採尿液經檢驗結果，確呈第二級毒品甲基安非他命陽性反應，檢驗機關係
    以ＥＩＡ酵素免疫分析法作初步檢驗，再以氣相層析質譜儀法加以確認，此有臺
    灣檢驗科技股份有限公司編號第ＣＨ１９９９Ａ０００２２３號濫用藥物尿液檢
    驗報告影本一份在卷可稽，依本院承辦相關案件而於職務上所悉知識，該以氣相
    層析質譜儀法確認檢驗之結果，其正確性極高，幾無安非他命偽陽性產生問題，
    自無再送法務部調查局再行複驗之必要。且被告前於警訊中採尿時稱：在採尿前
    三日內曾服用頭痛藥，此亦有卷附「列管毒品人口尿液檢體採集送驗紀錄表」影
    本一份按，而被告於抗告補充理由狀中卻改稱因平時有氣喘宿疾，均服用「井田
    咳佳寧」糖漿等治療氣喘之藥品云云，足見被告前後所述顯不相符，所辯未施用
    第二級毒品安非他命云云，殊非可採。抗告人之抗告為無理由，其抗告應予駁回
    。
三、據上論斷，應依刑事訴訟法第四百十二條裁定如主文。
中     華     民     國    八十九   年       一       月     二十六     日
                             臺灣高等法院刑事第十五庭
                                 審判長法  官  劉  叡  輝
                                       法  官  林  勤  綱
                                       法  官  黃  瑞  華
右正本證明與原本無異。
不得再抗告。
                                       書記官  秦  仲  芳
中     華  民     國    八十九   年       一       月     二十八     日


司法院資訊處製作；財團法人民間司法改革基金會備份。
